臺灣新北地方法院刑事判決　　　　　　110年度金訴字第349號
公　訴　人　臺灣新北地方檢察署檢察官
被　　　告　洪居源



上列被告因違反洗錢防制法等案件，經檢察官提起公訴（臺灣新
北地方檢察署110 年度偵字第4536號、第5520號、第5984號）及
移送併辦（臺灣臺北地方檢察署110 年度偵字第4156號），被告
於本院準備程序中就被訴事實為有罪之陳述，經詢問當事人意見
，合議庭裁定由受命法官依簡式審判程序獨任審理，本院判決如
下：
    主  文                                                                
丙○○犯如附表一「罪名及科刑」欄所示之罪，各處如附表一「
罪名及科刑」欄所示之刑。應執行有期徒刑貳年。
扣案如附表二編號一所示之犯罪所得及如附表三編號一所示之物
均沒收。未扣案如附表二編號二所示之犯罪所得沒收，於全部或
一部不能沒收或不宜執行沒收時，追徵其價額。
    事  實                                                                
一、丙○○於民國109 年9 月底某日起，加入真實姓名年籍不詳
    自稱「小郭」（通訊軟體LINE〈下稱LINE〉暱稱：「財源滾
    滾來」，下稱「財源滾滾來」）、綽號「小高」（起訴書誤
    載為「小刀」）、「偉彰」等成年男子及劉玉春（已歿，另
    由檢察官為不起訴處分）所屬之詐欺集團（無證據證明該詐
    欺集團成員有未成年人，下稱本案詐欺集團；丙○○所涉參
    與犯罪組織部分，業經臺灣臺北地方法院〈下稱臺北地院〉
    於110年3月23日以109年度審訴字第1932號判決判處應執行
    有期徒刑1年4月，嗣經上訴後，復由臺灣高等法院於同年9
    月28日以110年度上訴字第1470號判決判處應執行有期徒刑1
    年4月），於本案詐欺集團中擔任俗稱「車手」之角色，負
    責提領被害人遭詐騙款項，並將之轉交詐欺集團其他成員，
    且約定每提領5萬元詐欺贓款，即可獲得新臺幣（下同）
    1,000元為報酬，而與「財源滾滾來」、「小高」、「偉彰
    」、劉玉春及真實姓名年籍不詳之該詐欺集團成員共同意圖
    為自己不法之所有，基於三人以上共同詐欺取財、隱匿詐欺
    犯罪所得去向、所在之洗錢犯意聯絡，以如附表三編號1所
    示之行動電話作為與所屬詐欺集團成員聯絡之工具，先由該
    詐欺集團某真實姓名年籍不詳成員，於附表四所示時間、以
    附表四所示詐欺手法，分別向如附表四各編號所示之丁○○
    等6人施用詐術，致其等均陷於錯誤，分別依詐欺集團成員
    指示，於附表四各編號所示匯款時間，將款項匯入附表四各
    編號所示帳戶（各被害人姓名、詐騙時間、方式、匯款時間
    、金額、帳戶等均詳如附表四各編號所示）；迨款項匯入後
    ，丙○○隨即依「財源滾滾來」指示，於附表五各編號「提
    款時間」欄所示時間前某時，至「財源滾滾來」指定地點，
    向真實姓名年籍不詳之本案詐欺集團成員拿取附表四各編號
    「匯入帳戶」欄所示由吳佳紋、陳念禧、廖兆翔所申辦之中
    華郵政股份有限公司（下稱中華郵政公司）郵局帳戶金融卡
    後（開戶者、開戶郵局、帳號均詳如附表四所示），復依指
    示於附表五所示時間、地點，持上開金融卡提領詐得款項（
    提領時間、地點、金額及帳戶等均詳如附表五各編號所示；
    惟戊○○所匯如附表四編號5所示款項，嗣經圈存而未及提
    領），並於扣除其本人（丙○○）如附表五各編號「上繳款
    項過程暨犯罪所得」欄所示之報酬後，於各該欄位所示時間
    、地點，以各該欄位所示方式，將餘款交付依「財源滾滾來
    」指示前來收款之劉玉春及真實姓名年籍不詳之本案詐欺集
    團成員，共同以此方式製造金流斷點，而掩飾或隱匿上開犯
    罪所得之去向、所在。嗣經如附表四所示之丁○○等6人發
    覺受騙後，報警處理，復經警於109年10月16日17時許，在
    址設臺北市○○區○○街000號之全家便利商店內，發覺丙○○形跡可疑而上前盤查，獲悉丙○○持有陳念禧、廖兆翔
    所申辦之前揭郵局帳戶金融卡，並扣得如附表三所示之物，
    而查悉上情。
二、案經丁○○、甲○○訴由新北市政府警察局板橋分局、土城
    分局報告臺灣新北地方檢察署（下稱新北地檢署）檢察官偵
    查；乙○○、戊○○訴由臺北市政府警察局北投分局（下稱
    北投分局）報告臺灣士林地方檢察署（下稱士林地檢署）呈
    請臺灣高等檢察署檢察長核轉新北地檢署檢察官偵查起訴暨
    臺灣臺北地方檢察署（下稱臺北地檢署）檢察官移送併辦。
    理  由                                                                
壹、程序部分：
    按除被告所犯為死刑、無期徒刑、最輕本刑為3 年以上有期
    徒刑之罪或高等法院管轄第一審案件者外，於刑事訴訟法第
    273 條第1 項程序進行中，被告先就被訴事實為有罪之陳述
    時，審判長得告知被告簡式審判程序之旨，並聽取當事人、
    代理人、辯護人及輔佐人之意見後，裁定進行簡式審判程序
    ；除簡式審判程序及簡易程序案件外，第一審應行合議審判
    ，刑事訴訟法第273 條之1 第1 項、第284 條之1 分別定有
    明文。經查，本案被告丙○○所犯係死刑、無期徒刑、最輕
    本刑為3 年以上有期徒刑或高等法院管轄第一審案件以外之
    罪，其於本院準備程序中就被訴事實為有罪之陳述，經受命
    法官告知簡式審判程序之旨，並聽取其與公訴人之意見後，
    本院認無不得或不宜改依簡式審判程序進行之處，爰依刑事
    訴訟法第273 條之1 第1 項規定，裁定本案由受命法官獨任
    進行簡式審判程序。是本案之證據調查，依刑事訴訟法第27
    3 條之2 規定，不受同法第159 條第1 項、第161 條之2 、
    第161 條之3 、第163 條之1 ，及第164 條至170 條所規定
    證據能力認定及調查方式之限制，合先敘明。
貳、實體部分：
一、認定犯罪事實所憑之證據及理由：
    上開犯罪事實，業據被告於警詢、偵查中、臺灣士林地方法
    院（下稱士林地院）法官訊問、本院準備程序及審理時坦承
    不諱（見士林地檢署109 年度偵字第17847 號卷〈下稱士檢
    偵字第17847 號卷〉第17至23頁、第235 至239 頁、第277
    至281 頁、第382 至389 頁、新北地檢署110 年度偵字第45
    36號卷〈下稱己○○偵字第4536號卷〉第3 至7 頁、第46至
    49頁、士林地院109 年度聲羈字第279 號卷第27至31頁、新
    北地檢署110 年度偵字第5520號卷〈下稱己○○偵字第5520
    號卷〉第3至4頁、本院110年度金訴字第349號卷〈下稱金訴
    字卷〉第118至119頁、第127頁），核與證人即告訴人丁○○、甲○○、戊○○、乙○○及證人陳士瑜（被害人蘇秀美
    之子）、林恕暉（被害人陳宗崙之婿）等6人於警詢時證述
    之情節相符（告訴人丁○○等人之供述證據出處，詳見附表
    六各編號所示），並有如附表六所示之證據資料（卷附出處
    詳如附表六各編號所示）、北投分局搜索扣押筆錄暨扣押物
    品目錄表、全家便利商店監視器所攝現場照片、被告行動電
    話LINE對話紀錄翻拍照片、扣案如附表三編號3至5所示金融
    卡照片（見士檢偵字第17847號卷第27至29頁、第39至73頁
    ）、被告提款過程之監視器錄影畫面翻拍照片在卷可稽（見
    士檢偵字第17847號卷第317至319頁、第324頁、己○○偵字
    第4536號卷第22至24頁、第27至28頁、己○○偵字第5520號
    卷第5至7頁、第49至51頁），復有如附表三所示之物扣案可
    證，足認被告之自白與事實相符，本案事證明確，被告犯行
    堪予認定，應依法論科。
二、論罪科刑：
  ㈠關於適用洗錢防制法之說明：
  ⒈按洗錢防制法業於105 年12月28日修正公布，並於106 年6
    月28日生效施行（下稱新法），新法第2 條規定：「本法所
    稱洗錢，指下列行為：一、意圖掩飾或隱匿特定犯罪所得來
    源，或使他人逃避刑事追訴，而移轉或變更特定犯罪所得。
    二、掩飾或隱匿特定犯罪所得之本質、來源、去向、所在、
    所有權、處分權或其他權益者。三、收受、持有或使用他人
    之特定犯罪所得」，並參考FATF建議，就其中採取門檻式規
    範者，明定為最輕本刑為6 個月以上有期徒刑之罪，並將「
    重大犯罪」之用語，修正為「特定犯罪」；另增列未為最輕
    本刑為6 個月以上有期徒刑之罪所涵括之違反商標法等罪，
    且刪除有關犯罪所得金額須在5 百萬元以上者，始得列入前
    置犯罪之限制規定，以提高洗錢犯罪追訴之可能性。從而新
    法第14條第1 項所規範之一般洗錢罪，必須有第3 條規定之
    前置特定犯罪作為聯結，始能成立。然洗錢犯罪之偵辦在具
    體個案中經常祇見可疑金流，未必瞭解可疑金流所由來之犯
    罪行為，倘所有之洗錢犯罪皆須可疑金流所由來之犯罪行為
    已經判決有罪確定，始得進一步偵辦處罰，則對於欠缺積極
    事證足以認定確有前置犯罪，卻已明顯違反洗錢防制規定之
    可疑金流，即無法處理。故而新法乃參考澳洲刑法立法例，
    增訂第15條第1 項特殊洗錢罪，特殊洗錢罪之成立，不以查
    有前置犯罪之情形為要件，但必須其收受、持有或使用之財
    物或財產上利益，無合理來源並與收入顯不相當，且其財物
    或財產上利益之取得必須符合上開列舉之三種類型者為限。
    易言之，第15條之特殊洗錢罪，係在無法證明前置犯罪之特
    定不法所得，而未能依第14條之一般洗錢罪論處時，始予適
    用。倘能證明人頭帳戶內之資金係前置之特定犯罪所得，即
    應逕以一般洗錢罪論處，自無適用特殊洗錢罪之餘地。例如
    詐欺集團向被害人施用詐術後，為隱匿其詐欺所得財物之去
    向，而令被害人將其款項轉入該集團所持有、使用之人頭帳
    戶，並由該集團所屬之車手前往提領詐欺所得款項得逞，檢
    察官如能證明該帳戶內之資金係本案詐欺之特定犯罪所得，
    即已該當於新法第14條第1 項之一般洗錢罪；至若無法將人
    頭帳戶內可疑資金與本案詐欺犯罪聯結，而不該當第2 條洗
    錢行為之要件，當無從依第14條第1 項之一般洗錢罪論處，
    僅能論以第15條第1 項之特殊洗錢罪。另過去實務認為，行
    為人對犯特定犯罪所得之財物或利益作直接使用或消費之處
    分行為，或僅將自己犯罪所得財物交予其他共同正犯，祇屬
    犯罪後處分贓物之行為，非本條例所規範之洗錢行為，惟依
    新法規定，倘行為人意圖掩飾或隱匿特定犯罪所得來源，而
    將特定犯罪所得直接消費處分，甚或交予其他共同正犯，而
    由共同正犯以虛假交易外觀掩飾不法金流移動，即難認單純
    犯罪後處分贓物之行為，應仍構成新法第2 條第1 或2 款之
    洗錢行為（最高法院108 年度台上字第1744號、第2500號刑
    事判決意旨參照）。
  ⒉經查，本案如附表四所示之告訴人丁○○等人，因受被告所
    屬詐欺集團成員以附表四所示之詐欺手法所騙，而分別依詐
    欺集團成員指示，將款項匯入附表四各編號所示帳戶，被告
    隨即依詐欺集團成員「財源滾滾來」指示，於附表五所示時
    、地提領附表四編號1 至4 、6 所示告訴人丁○○等5 人匯
    入之款項，復依指示扣除報酬後，將餘款交予前來收款之劉
    玉春及本案詐欺集團成員，足認被告於本案所為，顯然足以
    隱匿掩飾詐欺取財犯罪所得之去向及所在，是其行為核屬洗
    錢防制法第2 條第2 款所規定之洗錢行為，且因附表四編號
    1 至4 、6 所示款項業經被告提領，並交予「財源滾滾來」
    指定收款之詐欺集團成員，此部分自應論以同法第14條第1
    項之洗錢罪（既遂）。
  ⒊至附表四編號5 所示款項（即告訴人戊○○之匯款3 萬元）
    於匯入該編號「匯入帳戶」欄所示帳戶後，因告訴人戊○○
    察覺有異報警處理，該帳戶遂經通報為警示帳戶，上開款項
    亦因此受圈存而未經提領，此有新北市政府警察局新莊分局
    福營派出所金融機構聯防機制通報單、中華郵政股份有限公
    司臺中向上郵局客戶歷史交易清單【帳號：00000000000000
    號，開戶者：陳念禧】存卷可查（見士檢偵字第17847 號卷
    第170 頁、第297 至302 頁）；是被告雖已夥同本案詐欺集
    團成員著手此部分之洗錢行為，然因尚未發生製造上開款項
    之金流斷點，而掩飾或隱匿該等詐欺犯罪所得去向之結果，
    故此部分應僅構成洗錢防制法第14條第2 項、第1 項之洗錢
    未遂罪。
  ㈡論罪：
  ⒈所犯罪名：
  ⑴核被告所為，①就附表四編號1 至4 、6 所示部分，均係犯
    刑法第339 條之4 第1 項第2 款之三人以上共同詐欺取財罪
    、洗錢防制法第14條第1 項之洗錢罪（5 罪）；②就附表四
    編號5 所示部分，則係犯刑法第339 條之4 第1 項第2 款之
    三人以上共同詐欺取財罪、洗錢防制法第14條第2 項、第1
    項之洗錢未遂罪（1 罪）。
  ⑵至告訴人戊○○因受本案詐欺集團成員所騙，匯款3 萬元至
    附表四編號5 「匯入帳戶」欄所示帳戶後，該筆款項雖因上
    開帳戶經通報為警示帳戶，而及時為中華郵政公司所圈存，
    因此未經提領，然該筆款項既經匯入本案詐欺集團成員指定
    之帳戶，顯然一度已由詐欺集團成員取得支配地位，自應認
    已達三人以上共同詐欺取財既遂程度（最高法院108 年度台
    上字第592 號判決意旨參照）；另被告為警查獲時，經警扣
    得其所持有之附表四編號5 所示帳戶金融卡，佐以其於詢時
    自陳曾依指示持該金融卡提領款項（見士檢偵字第17847 號
    卷第17至23頁），並有被告持以提領款項之監視器錄影畫面
    翻拍照片在卷可證（見士檢偵字第17847 號卷第324 頁），
    可認被告與其所屬詐欺集團成員就附表四編號5 所示部分已
    著手於洗錢行為，然因尚未發生製造上開款項之金流斷點，
    而掩飾或隱匿該等詐欺犯罪所得去向之結果，故此部分應僅
    構成洗錢防制法第14條第2 項、第1 項之洗錢未遂罪。準此
    ，公訴意旨認被告就附表四編號5 所示部分，係犯三人以上
    共同詐欺取財罪、洗錢既遂罪，容有誤會；惟刑事訴訟法第
    300 條所謂變更法條，係指罪名之變更而言，若僅行為態樣
    有正犯、從犯之分，或既遂、未遂之分，即無庸引用刑事訴
    訟法第300 條變更起訴法條（最高法院101 年度台上字第38
    05號判決意旨參照），是此部分毋庸變更起訴法條，附此敘
    明。
  ⑶又起訴書「證據並所犯法條」欄固記載被告於本案亦涉犯組
    織犯罪防制條例第3 條第1 項後段之參與犯罪組織罪，然被
    告所涉參與犯罪組織部分，業經臺北地檢署檢察官以109 年
    度偵字第30603 號提起公訴，並由臺灣臺北地方法院（下稱
    臺北地院）於110 年3 月23日以109 年度審訴字第1932號判
    決判處應執行有期徒刑1年4月（共3罪），嗣經被告提起上
    訴後，復由臺灣高等法院於110年9月28日以110年度上訴字
    第1470號判決判處應執行有期徒刑1年4月（共3罪），此有
    上開判決書、臺灣高等法院被告前案紀錄表在卷可考，而本
    案係於110年6月29日始繫屬本院，此亦有新北地檢署110年6
    月28日己○○錫行110偵5984、5520、4536字第1100057292
    號函暨其上本院收狀戳章附卷可按，是本案顯為臺北地院前
    揭案件宣判後始繫屬於本院之案件，則被告於本案所為核屬
    參與犯罪組織之繼續行為，自無從將被告同一參與犯罪組織
    行為，再另論一參與犯罪組織罪（最高法院109年度台上字
    第3945號判決意旨參照）；是起訴書「證據並所犯法條」欄
    記載被告於本案亦涉犯組織犯罪防制條例第3條第1項後段之
    參與犯罪組織罪，容有誤會，惟公訴檢察官業於本院審理時
    說明本案不另成立此部分罪責，並補充更正起訴書關於此部
    分罪名之記載（見金訴字卷第128頁、第133頁），故本院就
    此部分不再贅論不另為不受理之諭知，附此敘明。
  ⒉共同正犯：
  ⑴按以共同實行犯罪行為之人，在合同意思範圍以內，各自分
    擔犯罪行為之一部，相互利用他人之行為，以達其犯罪之目
    的者，即應對於全部所發生之結果，共同負責，不問犯罪動
    機起於何人，亦不必每一階段犯行，均經參與；再關於犯意
    聯絡，不限於事前有所協議，其於行為當時，基於相互之認
    識，以共同犯罪之意思參與者，亦無礙於共同正犯之成立，
    且數共同正犯之間，原不以直接發生犯意聯絡者為限，即有
    間接之聯絡者，亦包括在內；而詐欺集團成員，以分工合作
    之方式，各自分擔犯罪行為之一部，相互利用他人之行為，
    以達詐欺取財之目的，即應負共同正犯責任，不必每一階段
    犯行均經參與，且犯意之聯絡，亦不以直接發生者為限，其
    有間接之聯絡者，亦屬之（最高法院28年度上字第3110號、
    85年度台上字第6220號、97年度台上字第2946號等刑事判決
    意旨參照）。次按詐騙集團為實施詐術騙取款項，並蒐羅、
    使用人頭帳戶以躲避追緝，各犯罪階段緊湊相連，係需多人
    縝密分工，相互為用，方能完成之集團性犯罪，雖各共犯僅
    分擔其中部分行為，仍應就全部犯罪事實共同負責。是以被
    告雖未直接對被害人施以詐術，然其既有事實欄所載先接收
    人頭帳戶金融卡、測試、回報供為其他成員實施詐騙所用，
    並配合提領款項，從中獲取利得，餘款交付其他成員等行為
    ，所為係該詐騙集團犯罪歷程不可或缺之重要環節，係以自
    己犯罪之意思，並參與構成要件之行為，而屬共同正犯至明
    （最高法院105 年度台上字第424 號刑事判決意旨參照）。
  ⑵參諸現行實務上經查獲之電話詐欺集團運作模式，係先由詐
    欺集團成員蒐集人頭行動電話門號及金融機構帳戶，以供該
    集團彼此通聯、對被害人施以詐術、接受被害人匯入受騙款
    項及將贓款為多層次轉帳之使用，以避免遭檢警調機關追蹤
    查緝，且為確保詐欺所得款項得以順利匯入人頭帳戶並提領
    取款，尚須有人負責測試人頭帳戶可否使用；再由該集團成
    員以虛偽情節詐騙被害人，並於被害人因誤信受騙而將款項
    匯入指定帳戶或交付後，為避免被害人發覺受騙而報警，多
    於確認被害人已依指示匯款或提領現金後，即迅速指派集團
    成員以臨櫃提款或自動櫃員機領款等方式將詐得贓款即刻提
    領殆盡，或儘速前往向被害人取款；此外，為避免因於蒐集
    人頭帳戶或於臨櫃提領詐得贓款，或親往收取款項時，遭檢
    警調查獲該集團，多係由集團底層成員出面從事該等高風險
    之取簿、臨櫃提款、收取款項、把風之工作，其餘成員則負
    責管理帳務或擔任居間聯絡之後勤人員，是上開電話詐欺各
    犯罪階段緊湊相連，且須多人縝密分工，相互為用，方可完
    成該等集團性犯罪。經查，本案被告所屬詐欺集團之分工及
    運作模式，核與前揭實務經驗所悉之電話詐欺集團運作模式
    大致相符，而被告於加入上開詐欺集團後，既擔任「車手」
    之角色，負責提領告訴人等之受騙款項，並持以交付詐欺集
    團其他成員，以此方式從事上開犯行，並促成其所屬詐欺集
    團遂行詐欺取財犯行，而屬整體詐欺行為分工之一環，足徵
    被告如事實欄所示詐欺告訴人等乙節，與其所屬詐欺集團其
    他成員間有共同意思聯絡，並各自分擔犯罪行為之一部，且
    利用他人之行為，達成詐欺犯罪之結果，是其縱未親自向告
    訴人等施用詐術，而使告訴人等陷於錯誤將款項匯入詐欺集
    團所運用之帳戶，然依上開說明，其仍應就所參與犯行所生
    之全部犯罪結果共同負責。是以，被告與「財源滾滾來」、
    劉玉春及其所屬本案詐欺集團其他成員間，就上開犯行，有
    犯意聯絡及行為分擔，應論以共同正犯。
  ⒊罪數關係：
  ⑴接續犯
  ①按如數行為於同時同地或密切接近之時地實施，侵害同一之
    法益，各行為之獨立性極為薄弱，依一般社會健全觀念，在
    時間差距上，難以強行分開，在刑法評價上，以視為數個舉
    動之接續施行，合為包括之一行為予以評價，較為合理，則
    屬接續犯，而為包括之一罪（最高法院86年度台上字第3295
    號刑事判決意旨參照）。
  ②被告及所屬詐欺集團成員就同一被害人，於密接時間內，分
    工由集團不詳成員對同一被害人施行詐術後，使被害人將款
    項匯入詐欺集團成員指定之帳戶，再由被告分數次提領該部
    分款項，各係侵害同一被害財產法益，就同一被害人之犯罪
    事實而言，該數次提領行為獨立性極為薄弱，依一般社會健
    全觀念，在時間差距上，難以強行分開，在刑法評價上，以
    視為一個舉動之接續施行，合為包括之一行為予以評價，較
    為合理，故對同一被害人於密接時、地所犯者，應屬接續犯
    ，而各僅論以1 罪。
  ⑵想像競合：
    被告就附表四編號1 至4 、6 所示部分，係以一行為同時觸
    犯三人以上共同詐欺取財罪、洗錢罪等二罪名（5 罪）；就
    附表四編號5所示部分，係以一行為同時觸犯三人以上共同
    詐欺取財罪、洗錢未遂罪等二罪名（1罪），均為想像競合
    犯，各應從一重論以三人以上共同詐欺取財罪。
  ⑶分論併罰：
    另按刑法處罰之加重詐欺取財罪係侵害個人財產法益之犯罪
    ，其罪數計算，依一般社會通念，應以被害人數、被害次數
    之多寡，決定其犯罪之罪數（最高法院108 年度台上字第27
    4 號刑事判決意旨參照）。查，被告所為上開6 次三人以上
    共同詐欺取財犯行，係對不同被害對象實施詐術而詐得贓款
    ，所侵害者係不同個人財產法益，且犯罪時間、地點亦均不
    同，是其犯意各別、行為互殊，應分論併罰（共6 罪）。
  ⒋移送併辦部分併予審理之說明： 
    臺北地檢署檢察官移送併辦部分（即臺北地檢署110 年度偵
    字第4156號）與被告業經起訴如附表四編號6 之①、附表五
    編號6 之①、②所示之犯罪事實相同，屬事實上一罪，自為
    起訴效力所及，本院應併予審理，附此敘明。
  ㈢刑之加重事由（累犯）：
    被告前因因妨害家庭案件，經臺北地院以104 年度審簡字第
    1560號判決判處應執行有期徒刑4 月確定，於105 年3 月8
    日易科罰金執行完畢，有臺灣高等法院被告前案紀錄表1 份
    存卷可佐，其於前案徒刑執行完畢後5 年內，故意再犯本案
    有期徒刑以上之罪，符合刑法第47條第1 項規定之累犯要件
    。經審酌前案之犯罪類型及執行方式、前案執行完畢日距離
    本案犯罪之時間、前案與本案之罪質是否相同、所侵害者是
    否為具有不可替代性、不可回復性之個人法益或其他重大法
    益、被告有無明顯之反社會性格等一切情狀後，認如加重其
    法定最低度刑，尚不至於使「行為人所受的刑罰」超過「其
    所應負擔罪責」，爰依司法院大法官會議釋字第775 號解釋
    意旨及刑法第47條第1 項規定，加重其法定最高及最低度刑
    。
  ㈣量刑：
  ⒈按犯洗錢防制法第14條之罪，在偵查或審判中自白者，減輕
    其刑，洗錢防制法第16條第2 項定有明文。又想像競合犯係
    一行為觸犯數罪名，行為人犯罪行為侵害數法益皆成立犯罪
    ，僅因法律規定從一重處斷科刑，而成為科刑一罪而已，自
    應對行為人所犯各罪均予適度評價，始能對法益之侵害為正
    當之維護。因此法院於決定想像競合犯之處斷刑時，雖以其
    中最重罪名之法定刑作為裁量之準據，惟具體形成宣告刑時
    ，亦應將輕罪之刑罰合併評價。基此，除非輕罪中最輕本刑
    有較重於重罪之最輕本刑，而應適用刑法第55條但書規定重
    罪科刑之封鎖作用，須以輕罪之最輕本刑形成處斷刑之情形
    以外，則輕罪之減輕其刑事由若未形成處斷刑之外部性界限
    ，自得將之移入刑法第57條或第59條之科刑審酌事項內，列
    為是否酌量從輕量刑之考量因子。是法院倘依刑法第57條規
    定裁量宣告刑輕重時，一併具體審酌輕罪部分之量刑事由，
    應認其評價即已完足，尚無過度評價或評價不足之偏失（最
    高法院109 年度台上字第3936號判決意旨參照）。經查，被
    告於偵查及本院審判中均自白如事實欄所示之洗錢犯行，原
    應各依上開規定減輕其刑，惟因被告所為本案犯行具有想像
    競合犯之關係，而從一重之三人以上共同詐欺取財罪處斷，
    是上開輕罪（即一般洗錢罪）之減輕其刑事由未形成處斷刑
    之外部性界限，揆諸上開說明，爰將之列為本院依刑法第57
    條規定科刑時之量刑因子。
  ⒉爰以行為人之責任為基礎，審酌被告正值青壯，卻不思以正
    途賺取生活所需，竟圖輕鬆獲取財物而加入詐欺集團，且依
    詐欺集團上手成員指示，從事提領及轉交贓款之行為，而與
    該詐欺集團成員共同詐取告訴人等之財物，造成告訴人等之
    財產損失，並製造犯罪金流斷點，使告訴人等難以追回遭詐
    取之金錢，增加檢警機關追查詐欺集團其他犯罪成員之困難
    度，對於社會治安及財產交易安全危害甚鉅，足見其法治觀
    念薄弱，缺乏對他人財產法益之尊重，所為應予非難，另考
    量其在詐欺集團中擔任「車手」之角色，並非該詐欺集團負
    責籌劃犯罪計畫及分配任務之核心成員，僅屬聽從指示、負
    責出面領款之次要性角色；兼衡其犯罪動機、目的、手段、
    所獲利益、智識程度及家庭生活經濟狀況（見金訴字卷第12
    7 至128 頁）、告訴人及被害人所受損害，再參酌被告犯後
    雖坦承犯行，就其所涉洗錢情節於偵審中亦均自白不諱，惟
    迄未與告訴人、被害人達成和解及賠償所受損失之犯後態度
    等一切情狀，各量處如附表一所示之刑，並定其應執行之刑
    如主文所示，以資懲儆。
三、沒收之說明：
  ㈠供犯罪所用之物部分：
    按供犯罪所用、犯罪預備之物或犯罪所生之物，屬於犯罪行
    為人者，得沒收之，但有特別規定者，依其規定，刑法第38
    條第2 項定有明文。經查，扣案如附表三編號1 所示之行動
    電話1 支為被告所有，並供其與本案詐欺集團成員聯繫本案
    犯行所用，業據被告於本院準備程序時供陳明確（見金訴字
    卷第119 頁），是扣案如附表三編號1 所示之物，核屬供被
    告遂行本案犯罪所用之物，應依刑法第38條第2 項規定宣告
    沒收。
  ㈡犯罪所得部分：
  ⒈按犯罪所得，屬於犯罪行為人者，沒收之，前二項之沒收，
    於全部或一部不能沒收或不宜執行沒收時，追徵其價額，刑
    法第38條之1 第1 項及第3 項分別定有明文。又二人以上共
    同犯罪，關於犯罪所得之沒收、追徵，倘個別成員並無犯罪
    所得，且與其他成員對於所得亦無事實上之共同處分權時，
    同無「利得」可資剝奪，特別在集團性或重大經濟、貪污犯
    罪，不法利得龐大，一概採取絕對連帶沒收、追徵，對未受
    利得之共同正犯顯失公平；亦即有關共同正犯犯罪所得之沒
    收、追徵，應視具體個案之實際情形而為認定，倘若共同正
    犯各成員內部間，對於不法利得分配明確時，固應依各人實
    際分配之所得，予以宣告沒收；然若共同正犯成員對不法所
    得並無處分權限，其他成員亦無事實上之共同處分權限者，
    自不對該特定成員諭知沒收，惟共同正犯各成員對於不法利
    得享有共同處分權限時，仍應負共同被沒收之責（最高法院
    108 年度台上字第3550號刑事判決意旨參照）。
  ⒉經查，據被告於偵查中及本院準備程序時自承：我的報酬計
    算方式為每領5 萬元，即可得到1,000 元報酬，本案的報酬
    我都拿到了，警方查獲我時，在我身上扣到的4,000 元就是
    我的報酬，我花到剩4,000 元等語（見士檢偵字第17847 號
    卷第239 頁、金訴字卷第119 頁），是被告提領如附表五所
    示款項所獲犯罪所得，即應如附表五編號1 至4 、6 「上繳
    款項過程暨犯罪所得」欄所示，共計7,000 元，且扣案如附
    表三編號2 所示現金4,000 元為其本案犯罪所得之一部。準
    此，扣案如表三編號2 所示現金4,000 元（即附表二編號1
    所示犯罪所得）及未扣案業經被告花用之報酬3,000 元（即
    附表二編號2 所示犯罪所得），既為被告之犯罪所得，且均
    未實際發還被害人，自應依刑法第38條之1 第1 項前段之規
    定宣告沒收；又上開未扣案犯罪所得（即附表二編號2 所示
    犯罪所得），應另依同條第3 項之規定，於全部或一部不能
    沒收或不宜執行沒收時，追徵其價額。
  ㈢不予宣告沒收部分：
    又扣案如附表三編號3 、4 所示金融卡各1 張，雖係供本案
    詐欺集團用以詐騙告訴人乙○○、戊○○匯款所用郵局帳戶
    之金融卡，且被告亦持附表三編號4 所示金融卡提領如附表
    5 編號6 所示款項，然因上開金融卡並非被告所有，故不予
    宣告沒收。至扣案如附表三編號5 所示金融卡6 張，均非被
    告所有，且檢察官亦未提出證據證明此部分扣案物與被告所
    犯本案如事實欄所示之犯行有關，爰均不於本案中宣告沒收
    ，末予敘明。
據上論斷，應依刑事訴訟法第299 條第1 項前段，洗錢防制法第
2 條第2 款、第14條第1 項、第2 項，刑法第11條、第28條、第
339 條之4 第1 項第2 款、第55條、第47條第1 項、第51條第5
款、第38條第2 項、第38條之1 第1 項前段、第3 項，刑法施行
法第1 條之1 第1 項，判決如主文。
本案經檢察官邱稚宸提起公訴，檢察官葉耀群移送併辦，檢察官
林亭妤到庭執行職務。
中    華    民    國   110    年    11    月    30    日
                  刑事第十一庭  法  官  郭峻豪
上列正本證明與原本無異。
如不服本判決，應於判決送達後20日內敘明上訴理由，向本院提
出上訴狀 (應附繕本) ，上訴於臺灣高等法院。其未敘述上訴理
由者，應於上訴期間屆滿後20日內向本院補提理由書「切勿逕送
上級法院」。
                                書記官  陳映孜
中    華    民    國   110    年    12    月    2     日
附錄本案論罪科刑法條：
洗錢防制法第2條
本法所稱洗錢，指下列行為：
一、意圖掩飾或隱匿特定犯罪所得來源，或使他人逃避刑事追訴
    ，而移轉或變更特定犯罪所得。
二、掩飾或隱匿特定犯罪所得之本質、來源、去向、所在、所有
    權、處分權或其他權益者。
三、收受、持有或使用他人之特定犯罪所得。
 
洗錢防制法第14條
有第二條各款所列洗錢行為者，處 7 年以下有期徒刑，併科新
臺幣 5 百萬元以下罰金。
前項之未遂犯罰之。
前二項情形，不得科以超過其特定犯罪所定最重本刑之刑。
 
中華民國刑法第339條之4
犯第 339 條詐欺罪而有下列情形之一者，處 1 年以上 7 年以
下有期徒刑，得併科 1 百萬元以下罰金：
一、冒用政府機關或公務員名義犯之。
二、三人以上共同犯之。
三、以廣播電視、電子通訊、網際網路或其他媒體等傳播工具，
    對公眾散布而犯之。
前項之未遂犯罰之。
 
【附表一：罪名、科刑】
┌──┬────────────────────────┬──────────┐
│編號│                  罪名及科刑                    │        備註        │
├──┼────────────────────────┼──────────┤
│ 1  │丙○○犯三人以上共同詐欺取財罪，累犯，處有期徒刑│即附表四編號1 所示犯│
│    │壹年貳月。                                      │行（告訴人丁○○）  │
├──┼────────────────────────┼──────────┤
│ 2  │丙○○犯三人以上共同詐欺取財罪，累犯，處有期徒刑│即附表四編號2 所示犯│
│    │壹年貳月。                                      │行（被害人蘇秀美）  │
├──┼────────────────────────┼──────────┤
│ 3  │丙○○犯三人以上共同詐欺取財罪，累犯，處有期徒刑│即附表四編號3 所示犯│
│    │壹年貳月。                                      │行（被害人陳宗崙）  │
├──┼────────────────────────┼──────────┤
│ 4  │丙○○犯三人以上共同詐欺取財罪，累犯，處有期徒刑│即附表四編號4 所示犯│
│    │壹年壹月。                                      │行（告訴人甲○○）  │
├──┼────────────────────────┼──────────┤
│ 5  │丙○○犯三人以上共同詐欺取財罪，累犯，處有期徒刑│即附表四編號5 所示犯│
│    │壹年貳月。                                      │行（告訴人戊○○）  │
├──┼────────────────────────┼──────────┤
│ 6  │丙○○犯三人以上共同詐欺取財罪，累犯，處有期徒刑│即附表四編號6 所示犯│
│    │壹年伍月。                                      │行（告訴人乙○○）  │
└──┴────────────────────────┴──────────┘
 
【附表二：應沒收之犯罪所得（金額：新臺幣）】 
┌──┬─────────────┬─────────────────────┐
│編號│        犯罪所得          │                   備註                   │
├──┼─────────────┼─────────────────────┤
│ 1  │扣案犯罪所得4,000 元      │①依附表五「上繳款項過程暨犯罪所得」欄所示│
│    │                          │  ，丙○○提領如附表五編號1 至4 、6 「提款│
│    │                          │  金額」欄所示款項，所獲犯罪所得共計7,000 │
│    │                          │  元。                                    │
│    │                          │②左列犯罪所得即為扣案如附表三編號2 所示之│
│    │                          │  現金4,000 元，核屬丙○○從事本案犯行所獲│
│    │                          │  犯罪所得之一部，應予沒收。              │
├──┼─────────────┼─────────────────────┤
│ 2  │未扣案犯罪所得3,000 元    │①左列犯罪所得並未扣案，亦未實際發還被害人│
│    │                          │  ，爰依法宣告沒收，並於全部或一部不能沒收│
│    │                          │  或不宜執行沒收時，追徵其價額。          │
│    │                          │②計算式：7,000 元（全部犯罪所得）－4,000 │
│    │                          │  元（扣案犯罪所得）＝3,000 元（未扣案犯罪│
│    │                          │  所得）。                                │
└──┴─────────────┴─────────────────────┘
 
【附表三：扣案物品】  
┌──┬──────────────────┬────────────────┐
│編號│        扣案物品名稱及數量          │             備註               │
├──┼──────────────────┼────────────────┤
│ 1  │蘋果廠牌IPHONE行動電話1 支（含門號  │①丙○○所有並持用。            │
│    │0000000000號SIM 卡1 張）            │②序號：000000000000000號       │
│    │                                    │③沒收左列物品。                │
├──┼──────────────────┼────────────────┤
│ 2  │現金新臺幣4,000元                   │①即附表二編號1 所示之扣案犯罪所│
│    │                                    │  得。                          │
│    │                                    │②沒收左列犯罪所得。            │
├──┼──────────────────┼────────────────┤
│ 3  │中華郵政公司光復郵局帳號000000000000│①非丙○○所有。                │
│    │27號帳戶金融卡1張【開戶者：廖兆翔】 │②丙○○於附表五編號6 所示時、地│
│    │                                    │  ，持以提領告訴人乙○○所匯如附│
│    │                                    │  表四編號6 所示款項。          │
│    │                                    │③不予宣告沒收。                │
├──┼──────────────────┼────────────────┤
│ 4  │中華郵政公司臺中向上郵局帳號00000000│①非丙○○所有。                │
│    │142555號帳戶金融卡1 張【開戶者：陳念│②不予宣告沒收。                │
│    │禧】                                │                                │
├──┼──────────────────┼────────────────┤
│ 5  │①第一商業銀行、臺中商業銀行、臺灣銀│①左列物品均非被告丙○○所有，亦│
│    │  行、華南商業銀行金融卡各1 張（即北│  與本案無涉，爰不予宣告沒收。  │
│    │  投分局扣押物品目錄表編號3 、6 、7 │②左列金融帳戶之帳號，參見北投分│
│    │  、10之扣案物）                    │  局扣押物品目錄表所載（士檢偵字│
│    │②中華郵政公司金融卡2 張（即北投分局│  第17847號卷第29頁）。         │
│    │  扣押物品目錄表編號8、9之扣案物）  │                                │
└──┴──────────────────┴────────────────┘
 
【附表四：告訴人等遭詐騙情形（金額：新臺幣）】
┌──┬────┬─────────────┬──────┬──────┬───────┬───────┬─────┐
│編號│告訴人/ │         詐騙方式         │  匯款時間  │  匯款金額  │   匯入帳戶   │ 提領款項過程 │備註      │
│    │被害人  │                          │            │            │              │              │          │
├──┼────┼─────────────┼──────┼──────┼───────┼───────┼─────┤
│ 1  │丁○○  │詐欺集團成員於109 年10月3 │109 年10月6 │5 萬元      │中華郵政公司北│如附表五編號1 │即起訴書附│
│    │（告訴人│日18時34分許，假冒丁○○姪│日12時4分許 │            │門郵局帳號0191│所示          │表編號4 所│
│    │）      │兒之名義致電丁○○，並謊稱│            │            │0000000000號帳│              │示部分    │
│    │        │：亟需資金周轉，需向丁○○│            │            │戶（開戶者：吳│              │          │
│    │        │借款云云，致丁○○陷於錯誤│            │            │佳紋）        │              │          │
│    │        │，而將右列款項匯入右列帳戶│            │            │              │              │          │
│    │        │。                        │            │            │              │              │          │
├──┼────┼─────────────┼──────┼──────┼───────┼───────┼─────┤
│ 2  │蘇秀美  │詐欺集團成員於109 年10月4 │109 年10月6 │5 萬元      │中華郵政公司北│如附表五編號2 │即起訴書附│
│    │（未據告│日18時34分許，假冒蘇秀美親│日16時40分許│            │門郵局帳號0191│所示          │表編號5 所│
│    │訴）    │人之名義致電蘇秀美，並誆稱│            │            │0000000000號帳│              │示部分    │
│    │        │：亟需資金周轉，需向蘇秀美│            │            │戶（開戶者：吳│              │          │
│    │        │借款云云，致蘇秀美陷於錯誤│            │            │佳紋）        │              │          │
│    │        │，而將右列款項匯入右列帳戶│            │            │              │              │          │
│    │        │。                        │            │            │              │              │          │
├──┼────┼─────────────┼──────┼──────┼───────┼───────┼─────┤
│ 3  │陳宗崙  │詐欺集團成員於109 年10月5 │109 年10月6 │2 萬元      │中華郵政公司北│如附表五編號3 │即起訴書附│
│    │（未據告│日，假冒陳宗崙女兒之名義致│日13時45分許│            │門郵局帳號0191│所示          │表編號3 所│
│    │訴）    │電陳宗崙，並詐稱：亟需資金│            │            │0000000000號帳│              │示部分    │
│    │        │周轉，需向陳宗崙借款云云，│            │            │戶（開戶者：吳│              │          │
│    │        │致陳宗崙陷於錯誤，而將右列│            │            │佳紋）        │              │          │
│    │        │款項匯入右列帳戶。        │            │            │              │              │          │
├──┼────┼─────────────┼──────┼──────┼───────┼───────┼─────┤
│ 4  │甲○○  │詐欺集團成員在「旋轉拍賣」│109 年10月7 │4,100 元    │中華郵政公司北│如附表五編號4 │即起訴書附│
│    │（告訴人│網站上佯以刊登販賣樂高玩具│日10時34分許│            │門郵局帳號0191│所示          │表編號6 所│
│    │）      │之不實訊息，致甲○○於109 │            │            │0000000000號帳│              │示部分    │
│    │        │年10月7 日瀏覽後誤信為真，│            │            │戶（開戶者：吳│              │          │
│    │        │與帳號為「fvsvrcf 」之詐欺│            │            │佳紋）        │              │          │
│    │        │集團成員聯繫購買事宜後，即│            │            │              │              │          │
│    │        │依對方指示支付價金，而將右│            │            │              │              │          │
│    │        │列款項匯入右列帳戶。      │            │            │              │              │          │
├──┼────┼─────────────┼──────┼──────┼───────┼───────┼─────┤
│ 5  │戊○○  │詐欺集團成員於109 年10月12│109 年10月13│3 萬元      │中華郵政公司臺│左列款項匯入後│即起訴書附│
│    │（告訴人│日，假冒戊○○友人之名義致│日11時23分許│            │中向上郵局帳號│，左列帳戶經通│表編號2 所│
│    │）      │電戊○○，並騙稱：亟需資金│            │            │00000000000000│報為警示帳戶，│示部分    │
│    │        │周轉，需向戊○○借款云云，│            │            │號帳戶（開戶者│故左列款項未及│          │
│    │        │致戊○○陷於錯誤，而將右列│            │            │：陳念禧）    │提領即由中華郵│          │
│    │        │款項匯入右列帳戶。        │            │            │              │政公司圈存。  │          │
│    │        │                          │            │            │              │              │          │
├──┼────┼─────────────┼──────┼──────┼───────┼───────┼─────┤
│ 6  │乙○○  │詐欺集團成員於109 年10月12│①          │①          │中華郵政公司光│如附表五編號6 │即起訴書附│
│    │（告訴人│日19時許，假冒乙○○表哥之│109 年10月14│10萬元      │復郵局帳號0091│所示          │表編號1 所│
│    │）      │名義致電乙○○，並佯稱：亟│日12時43分許│            │0000000000號帳│              │示部分    │
│    │        │需資金周轉，需向乙○○借款├──────┼──────┤戶（開戶者：廖│              │          │
│    │        │云云，致乙○○陷於錯誤，而│②          │②          │兆翔）        │              │          │
│    │        │將右列款項匯入右列帳戶。  │109 年10月15│10萬元      │              │              │          │
│    │        │                          │日11時31分許│            │              │              │          │
│    │        │                          ├──────┼──────┤              │              │          │
│    │        │                          │③          │③          │              │              │          │
│    │        │                          │109 年10月15│5 萬元      │              │              │          │
│    │        │                          │日14時21分許│            │              │              │          │
└──┴────┴─────────────┴──────┴──────┴───────┴───────┴─────┘
 
【附表五：被告丙○○提領款項過程（金額：新臺幣）】 
┌──┬────┬─────┬──────┬────────┬───────┬─────────────┬─────┐
│編號│告訴人/ │提款時間  │提款金額（未│    提款地點    │   提款帳戶   │  上繳款項過程暨犯罪所得  │   備註   │
│    │被害人  │          │含跨行交易手│                │              │                          │          │
│    │        │          │續費）      │                │              │                          │          │
├──┼────┼─────┼──────┼────────┼───────┼─────────────┼─────┤
│ 1  │丁○○  │①        │①          │新北市板橋區前東│中華郵政公司北│①報酬（即犯罪所得）：    │即附表四編│
│    │（告訴人│109 年10月│2 萬元      │路110 號（日盛商│門郵局帳號0191│  1,000 元（丙○○自陳其每│號1 所示部│
│    │）      │6 日12時27│            │業銀行板橋分行）│0000000000號帳│  提領5 萬元，可獲1,000 元│分（起訴書│
│    │        │分許      │            │                │戶（開戶者：吳│  報酬，以下報酬亦依此為基│附表編號4 │
│    │        ├─────┼──────┤                │佳紋）        │  礎計算之）              │）        │
│    │        │②        │②          │                │              │                          │          │
│    │        │109 年10月│2 萬元      │                │              │②上繳款項過程：          │          │
│    │        │6 日12時29│            │                │              │  丙○○依「財源滾滾來」指│          │
│    │        │分許      │            │                │              │  示，於左列時、地提領左列│          │
│    │        │          │            │                │              │  款項，並扣除其本人報酬後│          │
│    │        ├─────┼──────┤                │              │  ，旋在左列提款地點附近某│          │
│    │        │③        │③          │                │              │  處，將餘款交予真實姓名年│          │
│    │        │109 年10月│1 萬元      │                │              │  籍不詳之本案詐欺集團成員│          │
│    │        │6 日12時30│            │                │              │  。                      │          │
│    │        │分許      │            │                │              │                          │          │
├──┼────┼─────┼──────┼────────┼───────┼─────────────┼─────┤
│ 2  │蘇秀美  │①        │①          │新北市板橋區前東│中華郵政公司北│①報酬（即犯罪所得）：    │即附表四編│
│    │（未據告│109 年10月│2 萬元      │路110 號（日盛商│門郵局帳號0191│  1,000元                 │號2 所示部│
│    │訴）    │6 日16時52│            │業銀行板橋分行）│0000000000號帳│                          │分（起訴書│
│    │        │分許      │            │                │戶（開戶者：吳│②上繳款項過程：          │附表編號5 │
│    │        ├─────┼──────┤                │佳紋）        │  丙○○依「財源滾滾來」指│）        │
│    │        │②        │②          │                │              │  示，於左列時、地提領左列│          │
│    │        │109 年10月│2 萬元      │                │              │  款項，並扣除其本人報酬後│          │
│    │        │6 日16時53│            │                │              │  ，旋在左列提款地點附近某│          │
│    │        │分許      │            │                │              │  處，將餘款交予真實姓名年│          │
│    │        ├─────┼──────┤                │              │  籍不詳之本案詐欺集團成員│          │
│    │        │③        │③          │                │              │  。                      │          │
│    │        │109 年10月│1 萬元      │                │              │                          │          │
│    │        │6 日16時54│            │                │              │                          │          │
│    │        │分許      │            │                │              │                          │          │
├──┼────┼─────┼──────┼────────┼───────┼─────────────┼─────┤
│ 3  │陳宗崙  │109 年10月│2 萬元      │新北市板橋區前東│中華郵政公司北│①報酬（即犯罪所得）：    │即附表四編│
│    │（未據告│6 日14時18│            │路110 號（日盛商│門郵局帳號0191│  左列提領款項未及5 萬元，│號3 所示部│
│    │訴）    │分許      │            │業銀行板橋分行）│0000000000號帳│  且編號4 所示甲○○所匯款│分（起訴書│
│    │        │          │            │                │戶（開戶者：吳│  項亦僅4,100 元，兩者合計│附表編號3 │
│    │        │          │            │                │佳紋）        │  未達5 萬元，依有疑唯利被│）        │
│    │        │          │            │                │              │  告原則，就丙○○提領如編│          │
│    │        │          │            │                │              │  號3 、4 款項部分，未認定│          │
│    │        │          │            │                │              │  其已取得報酬。          │          │
│    │        │          │            │                │              │                          │          │
│    │        │          │            │                │              │②上繳款項過程：          │          │
│    │        │          │            │                │              │  丙○○依「財源滾滾來」指│          │
│    │        │          │            │                │              │  示，於左列時、地提領左列│          │
│    │        │          │            │                │              │  款項後，旋在左列提款地點│          │
│    │        │          │            │                │              │  附近某處，將餘款交予真實│          │
│    │        │          │            │                │              │  姓名年籍不詳之本案詐欺集│          │
│    │        │          │            │                │              │  團成員。                │          │
├──┼────┼─────┼──────┼────────┼───────┼─────────────┼─────┤
│ 4  │甲○○  │①        │①          │新北市板橋區實踐│中華郵政公司北│①報酬（即犯罪所得）：    │即附表四編│
│    │（告訴人│109 年10月│2 萬元      │路34號（7-11統一│門郵局帳號0191│  左列提領款項雖達5 萬元，│號4 所示部│
│    │）      │7 日10時41│（含甲○○所│超商新兆圓門市）│0000000000號帳│  然編號4 所示甲○○所匯款│分（起訴書│
│    │        │分許      │匯款項4,100 │                │戶（開戶者：吳│  項僅4,100 元，扣除甲○○│附表編號6 │
│    │        │          │元）        │                │佳紋）        │  所匯款項後，丙○○提領款│）        │
│    │        ├─────┼──────┤                │              │  項未達5 萬元，依有疑唯利│          │
│    │        │②        │②          │                │              │  被告原則，就丙○○提領尤│          │
│    │        │109 年10月│1 萬7,000 元│                │              │  伯之所匯款項部分，未認定│          │
│    │        │7 日10時42│            │                │              │  其已取得報酬。          │          │
│    │        │分許      │            │                │              │                          │          │
│    │        │          │            │                │              │②上繳款項過程：          │          │
│    │        │          │            │                │              │  丙○○依「財源滾滾來」指│          │
│    │        │          │            │                │              │  示，於左列時、地提領左列│          │
│    │        │          │            │                │              │  款項後，旋在左列提款地點│          │
│    │        │          │            │                │              │  附近某處，將餘款交予真實│          │
│    │        │          │            │                │              │  姓名年籍不詳之本案詐欺集│          │
│    │        │          │            │                │              │  團成員。                │          │
├──┼────┼─────┴──────┴────────┼───────┼─────────────┼─────┤
│ 5  │戊○○  │附表四編號5 所匯款項尚未提領，右列帳戶即遭│中華郵政公司臺│尚未提領。                │即附表四編│
│    │（告訴人│通報為警示帳戶，該筆款項亦經圈存          │中向上郵局帳號│                          │號5 所示部│
│    │）      │                                          │00000000000000│                          │分（起訴書│
│    │        │                                          │號帳戶（開戶者│                          │附表編號2 │
│    │        │                                          │：陳念禧）    │                          │）        │
├──┼────┼─────┬──────┬────────┼───────┼─────────────┼─────┤
│ 6  │乙○○  │①        │①          │臺北市萬華區廣州│中華郵政公司光│①報酬（即犯罪所得）：    │即附表四編│
│    │（告訴人│109 年10月│6 萬元      │街67號（龍山郵局│復郵局帳號0091│  2,000元                 │號6 所示部│
│    │）      │14日13時11│            │）              │0000000000號帳│                          │分（起訴書│
│    │        │分許      │            │                │戶（開戶者：廖│②上繳款項過程：          │附表編號1 │
│    │        │          │            │                │兆翔）        │  丙○○依「財源滾滾來」指│）        │
│    │        │          │            │                │              │  示，於左列時、地提領左列│          │
│    │        ├─────┼──────┤                │              │  款項，並扣除其本人報酬後│          │
│    │        │②        │②          │                │              │  ，旋在左列提款地點附近某│          │
│    │        │109 年10月│4 萬元      │                │              │  處，將餘款交予真實姓名年│          │
│    │        │14日13時12│            │                │              │  籍不詳之本案詐欺集團成員│          │
│    │        │分許      │            │                │              │  。                      │          │
│    │        ├─────┼──────┼────────┤              ├─────────────┤          │
│    │        │③        │③          │新北市土城區中央│              │①報酬（即犯罪所得）：    │          │
│    │        │109 年10月│2 萬元      │路3 段45號（彰化│              │  3,000元                 │          │
│    │        │15日11時42│            │商業銀行土城分行│              │                          │          │
│    │        │分許      │            │）              │              │②上繳款項過程：          │          │
│    │        │          │            │                │              │  丙○○依「財源滾滾來」指│          │
│    │        │          │            │                │              │  示，於左列時、地提領左列│          │
│    │        │          │            │                │              │  款項，並扣除其本人報酬後│          │
│    │        ├─────┼──────┤                │              │  ，隨即於109 年10月15日11│          │
│    │        │④        │④          │                │              │  時46分許後某時、同日14時│          │
│    │        │109 年10月│2 萬元      │                │              │  27分許後某時，在新北市土│          │
│    │        │15日11時43│            │                │              │  城區捷運土城站3 號出口處│          │
│    │        │分許      │            │                │              │  ，將餘款交予依指示前來收│          │
│    │        │          │            │                │              │  款之劉玉春。            │          │
│    │        ├─────┼──────┤                │              │                          │          │
│    │        │⑤        │⑤          │                │              │                          │          │
│    │        │109 年10月│2 萬元      │                │              │                          │          │
│    │        │15日11時44│            │                │              │                          │          │
│    │        │分許      │            │                │              │                          │          │
│    │        │          │            │                │              │                          │          │
│    │        ├─────┼──────┤                │              │                          │          │
│    │        │⑥        │⑥          │                │              │                          │          │
│    │        │109 年10月│2 萬元      │                │              │                          │          │
│    │        │15日11時45│            │                │              │                          │          │
│    │        │分許      │            │                │              │                          │          │
│    │        │          │            │                │              │                          │          │
│    │        ├─────┼──────┤                │              │                          │          │
│    │        │⑦        │⑦          │                │              │                          │          │
│    │        │109 年10月│2 萬元      │                │              │                          │          │
│    │        │15日11時46│            │                │              │                          │          │
│    │        │分許      │            │                │              │                          │          │
│    │        │          │            │                │              │                          │          │
│    │        ├─────┼──────┼────────┤              │                          │          │
│    │        │⑧        │⑧          │新北市土城區中央│              │                          │          │
│    │        │109 年10月│2 萬元      │路2 段52號（臺灣│              │                          │          │
│    │        │15日14時25│            │銀行土城分行）  │              │                          │          │
│    │        │分許      │            │                │              │                          │          │
│    │        │          │            │                │              │                          │          │
│    │        ├─────┼──────┤                │              │                          │          │
│    │        │⑨        │⑧          │                │              │                          │          │
│    │        │109 年10月│2 萬元      │                │              │                          │          │
│    │        │15日14時26│            │                │              │                          │          │
│    │        │分許      │            │                │              │                          │          │
│    │        │          │            │                │              │                          │          │
│    │        ├─────┼──────┤                │              │                          │          │
│    │        │⑩        │⑩          │                │              │                          │          │
│    │        │109 年10月│1 萬元      │                │              │                          │          │
│    │        │15日14時27│            │                │              │                          │          │
│    │        │分許      │            │                │              │                          │          │
│    │        │          │            │                │              │                          │          │
└──┴────┴─────┴──────┴────────┴───────┴─────────────┴─────┘
 
【附表六：告訴人等遭詐騙暨匯款過程相關之證據暨出處】
┌──┬──────────┬─────────────────────────┐
│編號│      犯罪事實      │                  證據名稱及出處                  │
├──┼──────────┼─────────────────────────┤
│ 1  │附表四編號1 所示犯行│⒈證人即告訴人丁○○於警詢時之證述（見己○○偵字第│
│    │（即告訴人丁○○遭詐│  5520號卷第12至14頁）                            │
│    │騙部分）            │⒉其他證據：                                      │
│    │                    │①中華郵政公司北門郵局客戶歷史交易清單【帳號：0191│
│    │                    │  0000000000號，開戶者：吳佳紋】（見己○○偵字第55│
│    │                    │  20號卷第32頁）                                  │
│    │                    │②新北市政府警察局新店分局安康派出所受理詐騙帳戶通│
│    │                    │  報警示簡便格式表（見己○○偵字第5520號卷第34頁）│
│    │                    │③告訴人丁○○提供之郵政匯票申請書影本、與詐騙集團│
│    │                    │  之LINE對話紀錄翻拍照片（見己○○偵字第5520號卷第│
│    │                    │  15至22頁）                                      │
├──┼──────────┼─────────────────────────┤
│ 2  │附表四編號2 所示犯行│⒈證人陳士瑜（被害人蘇秀美之子）於警詢時之證述（見│
│    │（即被害人蘇秀美遭詐│  己○○偵字第5520號卷第23至25頁）                │
│    │騙部分）            │⒉其他證據：                                      │
│    │                    │①中華郵政公司北門郵局客戶歷史交易清單【帳號：0191│
│    │                    │  0000000000號，開戶者：吳佳紋】（見己○○偵字第55│
│    │                    │  20號卷第32頁）                                  │
│    │                    │②高雄市政府警察局岡山分局前峰派出所受理詐騙帳戶通│
│    │                    │  報警示簡便格式表（見己○○偵字第5520號卷第35頁）│
│    │                    │③證人陳士瑜提供之中國信託銀行帳戶交易明細【帳號：│
│    │                    │  000000000000號】、被害人蘇秀美與詐騙集團之LINE對│
│    │                    │  話紀錄翻拍照片（見己○○偵字第5520號卷第26至27頁│
│    │                    │  ）                                              │
├──┼──────────┼─────────────────────────┤
│ 3  │附表四編號3 所示犯行│⒈證人林恕暉（被害人陳宗崙之婿）於警詢時之證述（見│
│    │（即被害人陳宗崙遭詐│  己○○偵字第5520號卷第8 至10頁）                │
│    │騙部分）            │⒉其他證據：                                      │
│    │                    │①中華郵政公司北門郵局客戶歷史交易清單【帳號：0191│
│    │                    │  0000000000號，開戶者：吳佳紋】（見己○○偵字第55│
│    │                    │  20號卷第32頁）                                  │
│    │                    │②臺北市政府警察局中正第一分局忠孝西路派出所受理詐│
│    │                    │  騙帳戶通報警示簡便格式表（見己○○偵字第5520號卷│
│    │                    │  第33頁）                                        │
│    │                    │③證人林恕暉提供之郵局無摺存款單據（見己○○偵字第│
│    │                    │  5520號卷第11頁）                                │
├──┼──────────┼─────────────────────────┤
│ 4  │附表四編號4 所示犯行│⒈證人即告訴人甲○○於警詢時之證述（見己○○偵字第│
│    │（即告訴人甲○○遭詐│  5520號卷第28至29頁）                            │
│    │騙部分）            │⒉其他證據：                                      │
│    │                    │①中華郵政公司北門郵局客戶歷史交易清單【帳號：0191│
│    │                    │  0000000000號，開戶者：吳佳紋】（見己○○偵字第55│
│    │                    │  20號卷第32頁）                                  │
│    │                    │②高雄市政府警察局前鎮分局復興路派出所受理詐騙帳戶│
│    │                    │  通報警示簡便格式表（見己○○偵字第5520號卷第36頁│
│    │                    │  ）                                              │
│    │                    │③告訴人甲○○提供之網路銀行匯款資料、與詐騙集團之│
│    │                    │  LINE對話紀錄翻拍照片（見己○○偵字第5520號卷第30│
│    │                    │  至31頁）                                        │
├──┼──────────┼─────────────────────────┤
│5   │附表四編號5 所示犯行│⒈證人即告訴人戊○○於警詢時之證述（見士檢偵字第17│
│    │（即告訴人戊○○遭詐│  847號卷第155至157頁）                           │
│    │騙部分）            │⒉其他證據：                                      │
│    │                    │①中華郵政股份臺中向上郵局開戶資料、客戶歷史交易清│
│    │                    │  單【帳號：00000000000000號，開戶者：陳念禧】（見│
│    │                    │  士檢偵字第17847 號卷第297 至302 頁）            │
│    │                    │②新北市政府警察局新莊分局福營派出所受理刑事案件報│
│    │                    │  案三聯單、受理各類案件紀錄表、受理詐騙帳戶通報警│
│    │                    │  示簡便格式表、內政部警政署反詐騙諮詢專線紀錄表、│
│    │                    │  金融機構聯防機制通報單（見士檢偵字第17847 號卷第│
│    │                    │  159 至163 頁、第170 頁）                        │
│    │                    │③告訴人戊○○提供之郵局無摺存款單據、與詐騙集團之│
│    │                    │  LINE對話紀錄翻拍照片（見士檢偵字第17847 號卷號卷│
│    │                    │  第164 至169 頁、第171 頁）                      │
├──┼──────────┼─────────────────────────┤
│6   │附表四編號6 所示犯行│⒈證人即告訴人乙○○於警詢時之證述（見士檢偵字第17│
│    │（即告訴人乙○○遭詐│  847號卷89-87頁）                                │
│    │騙部分）            │⒉其他證據：                                      │
│    │                    │①中華郵政公司光復郵局開戶資料、客戶歷史交易清單【│
│    │                    │  帳號：00000000000000號，開戶者：廖兆翔】（見士檢│
│    │                    │  偵字第17847 號卷第293 至296 頁、己○○偵字第4536│
│    │                    │  號卷第20至21頁、北檢偵字第4156號卷第41至50頁）  │
│    │                    │②臺北市政府警察局文山第二分局景美派出所受理刑事案│
│    │                    │  件報案三聯單、陳報單、受理各類案件紀錄表、受理詐│
│    │                    │  騙帳戶通報警示簡便格式表、內政部警政署反詐騙諮詢│
│    │                    │  專線紀錄表（見士檢偵字第17847 號卷第93至101 頁）│
│    │                    │③告訴人乙○○提供之郵局無摺存款單據、國泰世華銀行│
│    │                    │  歷史交易明細、開戶資料【帳號：000000000000號、  │
│    │                    │  000000000000號，開戶者：乙○○】（見士檢偵字第  │
│    │                    │  17847 號卷第103 頁、第107 至110 頁）            │
└──┴──────────┴─────────────────────────┘